臺灣高雄地方法院刑事判決　　　　　　　 94年度訴字第707號
公　訴　人　臺灣高雄地方法院檢察署檢察官
被　　　告　甲○○　男　27歲.
上列被告因毒品危害防制條例案件，經檢察官提起公訴（94年度
毒偵字第531號）暨移送併案審理（93年度毒偵字第7655號），於
本院行準備程序中，被告就被訴及移送併案之事實為有罪之陳述
，經告知被告簡式審判程序之旨，並聽取當事人之意見後，經本
院合議庭裁定由受命法官獨任進行簡式審判程序，判決如下：
    主  文
甲○○連續施用第一級毒品，累犯，處有期徒刑壹年貳月，扣案
之香菸壹支及夾鏈袋壹只均沒收之；又連續施用第二級毒品，累
犯，處有期徒刑陸月。應執行有期徒刑壹年陸月，扣案之香菸壹
支及夾鏈袋壹只均沒收之。
    事  實
一、甲○○曾於民國86年間因竊盜案件，經本院以86年度易字第
    7016號刑事判決判處有期徒刑10月確定，並於88年3月17日
    縮短刑期執行完畢。其前於87年間因施用毒品案件，經台灣
    高等法院高雄分院以87年度上易字第1544號裁定觀察勒戒後
    ，認無繼續施用毒品傾向，並由台灣高等法院高雄分院於87
    年9月16日以87年度上易字第1544號判決免刑確定。復於91
    年間又因施用毒品案件，經本院以91年度毒聲字第3972號裁
    定送觀察、勒戒後，經評定認無繼續施用毒品之傾向，由台
    灣高雄地方法院檢察署檢察官於91年12月10日以91年度毒偵
    緝字第632號不起訴處分確定。詎其不知悔改，明知海洛因
    及甲基安非他命、ＭＤＭＡ業經公告為毒品危害防制條例第
    2條第2項所列管之第一、二級毒品，不得非法持有、施用，
    復基於施用第一級毒品及第二級毒品之概括犯意，自92年7
    月間某日起至93年8月4日止，在高雄縣林園鄉○○村○○路
    44巷5弄8號住處等地，以平均2日施用1次之頻率，將第一級
    毒品海洛因粉末摻入香煙燒烤吸食之方式，連續施用第一級
    毒品海洛因多次；又另行起意，基於第二級毒品之概括犯意
    ，自92年7月間某日起至93年11月30日止，在高雄縣林園鄉
    ○○村○○路44巷5弄8號住處等地，以平均每日施用1次之
    頻率，將甲基安非他命晶體置於玻璃球吸食器上，以火在下
    方燒烤吸食氣化煙霧之方式，連續施用第二級毒品甲基安非
    他命多次，又於93年8月5日上午3時許回溯24小時內之某時
    ，在不詳地點，施用第二級毒品ＭＤＭＡ1次。嗣分別於93
    年8月4日下午11時50分許及同年11月30日下午2時10分許，
    分別在高雄縣林園鄉○○路51巷9弄11號及高雄縣林園鄉○
    ○路272號為警查獲，並扣得甲○○所有預備供施用海洛因
    所用之香菸1支及夾鏈袋1只。
二、案經高雄市政府警察局新興分局及小港分局報告台灣高雄地
    方法院檢察署檢察官偵查起訴及移送併案審理。
    理  由
壹、程序部分：
    本件被告甲○○所犯係死刑、無期徒刑、最輕本刑為3年以
    上有期徒刑以外之罪，其於準備程序中就被訴事實為有罪之
    陳述，經法官告知簡式審判程序之旨，並聽取公訴人、被告
    之意見後，本院認為適宜獨任進行簡式審判程序，故本件適
    用簡式審判程序審理，合先敘明。
貳、實體部分：
一、右揭犯罪事實，業據被告甲○○於本院審理中坦承不諱（參
    見本院94年5月16日審判筆錄），被告於93年8月4日為警查
    獲時所採取之尿液送經檢驗結果，呈現有嗎啡、甲基安非他
    命、ＭＤＭＡ陽性反應，此有高雄市立凱旋醫院93年8月23
    日濫用藥物尿液檢驗報告1紙附卷可憑（參見93年度毒偵字
    第5350號偵查卷第11頁），另於93年12月1日為警查獲時經
    高雄市立小港醫院抽取血液送檢驗結果，亦呈現有甲基安非
    他命陽性反應，亦有高雄市立小港醫院93年12月15日住院檢
    驗累積報告1紙在卷可按（參見93年度毒偵字第7655號偵查
    卷第20頁），復有被告所有預備供施用海洛因所用之香菸1
    支及夾鏈袋1只在卷可憑，被告上開自白與事實相符，堪信
    為真實。
二、被告前於87年間因施用毒品案件，經台灣高等法院高雄分院
    以87年度上易字第1544號裁定觀察勒戒後，認無繼續施用毒
    品傾向，並由台灣高等法院高雄分院於87年9月16日以87 年
    度上易字第1544號判決免刑確定。復於91年間又因施用毒品
    案件，經本院以91年度毒聲字第3972號裁定送觀察、勒戒後
    ，經評定認無繼續施用毒品之傾向，由台灣高雄地方法院檢
    察署檢察官於91年12月10日以91年度毒偵緝字第632號不起
    訴處分確定等事實，此有本院被告院內索引卡紀錄表、臺灣
    高等法院被告全國前案紀錄表、臺灣高雄地方法院檢察署刑
    案資料查註紀錄表各1份在卷可稽，被告復為本件施用第一
    、二級毒品之犯行，事證明確，應依法予以論罪科刑。
三、核被告所為，係犯毒品危害防制條例第10條第1項施用第一
    級毒品罪及同條第2項施用第二級毒品罪。又被告先後多次
    施用第一、二級毒品，時間緊接，且反覆為之，所犯又係同
    一罪名之罪，顯均係基於概括犯意為之，應依連續犯規定論
    以一罪，並加重其刑。至於被告持有第一級、第二級毒品犯
    行，本應以持有毒品罪論，惟其持有後進而施用，其持有之
    低度行為均應被施用之高度行為所吸收，故均不另論其持有
    毒品罪。公訴人雖未就93年8月4日後之施用第二級毒品甲基
    安非他命之犯行起訴，惟此部分犯行與與起訴部分之施用第
    二級毒品之犯罪事實，有連續犯之裁判上一罪之關係，已如
    前述，為起訴效力所及，本院自得一併審究。再者被告所犯
    施用第一級毒品及施用第二級毒品罪二罪之間，犯意各別，
    行為互殊，應予分論併罰。被告曾於86年間因竊盜案件，經
    本院以86年度易字第7016號刑事判決判處有期徒刑10月確定
    ，並於88年3月17日縮短刑期執行完畢，有臺灣高等法院被
    告全國前案紀錄表及臺灣高雄地方法院檢察署刑案資料查註
    紀錄表各乙件附卷可稽，其於5年之內，再犯本件有期徒刑
    以上之罪，為累犯，應依刑法第47條之規定加重其刑，並依
    法遞加之。爰審酌被告於毒品危害防制條例施行後復因施用
    毒品，屢經勒戒、觀察後，仍未戒絕毒品，再犯相同之罪，
    顯見其無戒毒悔改之意，有再入監矯治必要，並念其施用毒
    品乃自戕一己之身體健康，犯後坦承犯行，態度尚佳等一切
    情狀，分別量處如主文所示之刑，並定其應執行之刑。扣案
    之香菸1支及夾鏈袋1只，被告坦承為其所有且預備供施用毒
    品之用，爰依刑法第38條第1項第2款規定沒收之。至於警卷
    其他扣案之物品，依扣押物品目錄表所載並非被告所有，且
    公訴人亦未聲請沒收，爰不另為宣告沒收，併此敘明。
據上論斷，應依刑事訴訟法第273條之1第1項、第299條第1項前
段，毒品危害防制條例第10條第1項、第2項，刑法第11條、第56
條、第47條、第51條第5款、第38條第1項第2款，判決如主文。
本案經檢察官李廷輝到庭執行職務。
中      華      民      國     94  年   5  月   24    日
                            鳳山刑事第2庭
                            法  官 廖建瑜
以上正本證明與原本無異。
如不服本判決，應於收受送達後10日內向本院提出上訴書狀。
　　　　　　 　　　　       書記官 張家榮
中　　華　　民　　國　　94　　年　　5 　　月　　27　　日
毒品危害防制條例第10條
施用第一級毒品者，處 6 月以上 5 年以下有期徒刑。
施用第二級毒品者，處 3 年以下有期徒刑。
